【裁判字號】    95,訴,3364
【裁判日期】    951127
【裁判案由】    毒品危害防制條例
【裁判全文】
臺灣高雄地方法院刑事判決              95年度訴字第3364號
公  訴  人  臺灣高雄地方法院檢察署檢察官
被      告  乙○○
                    （現於臺灣高雄第二監獄執行中）
上列被告因毒品危害防制條例案件，經檢察官提起公訴（95年度
毒偵字第 7147 號），被告於本院準備程序進行中，為有罪之陳
述，經本院合議庭裁定由受命法官獨任改依簡式審判程序審理，
並判決如下：
    主  文
乙○○施用第一級毒品，累犯，處有期徒刑捌月。扣案含海洛因
殘渣之殘渣袋壹只，沒收銷燬之。
    事  實
一、乙○○前(1)因施用毒品案件，經本院以90年度毒聲字第7311
    號裁定送觀察、勒戒處所觀察、勒戒後，認有繼續施用傾向
    ，復經本院以91年度毒聲字第4384號裁定送強制戒治，其間
    經本院先後以91年度毒聲字第4384號、91年度毒聲字第8407
    號裁定，停止戒治、撤銷停止戒治，於民國92年11月14 日
    因執行完畢釋放，嗣經臺灣高雄地方法院檢察署檢察官以92
    年度戒毒偵字第1025號不起訴處分確定；(2)再因公共危險案
    件，經本院以91年度交訴字第9 號判處有期徒刑7 月確定，
    甫於93年3 月22日縮刑期滿執行完畢。
二、詎仍不知悔改，於前述觀察、勒戒及強制戒治執行完畢釋放
    後5 年內，復基於反覆、延續施用第一級毒品海洛因之單一
    行為決意，於 95 年 8 月 7 日 14 時 50 分許往前回溯24
     小時內之某時，在其位於高雄縣岡山鎮○○路 60 巷30弄
    14 號之住處，以香菸摻以第一級毒品海洛因之方式，施用
    海洛因 1 次。嗣經警於該日 14 時 50 分許，在高雄縣彌
    陀鄉○○○路彌陀加油站之女用廁所內查獲，並扣得注射針
    筒1 個及含海洛因殘渣之殘渣袋1 只，且經乙○○同意經採
    尿送驗結果，呈嗎啡陽性反應，而查悉上情。
三、案經高雄縣政府警察局岡山分局報告臺灣高雄地方法院檢察
    署檢察官偵查起訴。
    理  由
一、被告乙○○所犯係死刑、無期徒刑、最輕本刑為 3 年以上
    有期徒刑以外之罪，其於準備程序中就前揭被訴事實為有罪
    之陳述，經受命法官告知簡式審判程序之旨，並聽取其與公
    訴人之意見後，本院合議庭認為適宜由受命法官獨任進行簡
    式審判程序，爰依刑事訴訟法第 273 條之 1 第 1 項規定
    ，裁定由受命法官獨任進行審判程序，合先敘明。
二、訊據被告乙○○對於上揭犯行業於本院審理時供承不諱，且
    被告於上開時地為員警所採集之尿液，經送檢驗之結果，確
    呈嗎啡陽性反應，此有台灣檢驗科技股份有限公司 95 年 8
    月 16 日濫用藥物尿液檢驗報告（檢體編號：岡壽996號）
    、偵辦毒品案件嫌疑犯尿液採證檢驗對照表各1 紙附卷可稽
    。是被告之自白核與事實相符，應堪採信。本案事證明確，
    被告上開施用毒品犯行，堪以認定。
三、按觀察、勒戒或強制戒治執行完畢釋放後，5 年內再犯毒品
    危害防制條例第10條施用毒品之罪者，應依法追訴，毒品危
    害防制條例第 23 條第 2 項定有明文。本件被告前因施用
    毒品案件，經本院以90年度毒聲字第7311號裁定送觀察、勒
    戒處所觀察、勒戒後，認有繼續施用傾向，復經本院以91年
    度毒聲字第4384號裁定送強制戒治，其間經本院先後以91年
    度毒聲字第4384號、91年度毒聲字第8407號裁定，停止戒治
    、撤銷停止戒治，於92年11月14日因執行完畢釋放，嗣經臺
    灣高雄地方法院檢察署檢察官以92年度戒毒偵字第1025 號
    不起訴處分確定等情，有臺灣高等法院被告前案紀錄1 份在
    卷可參。是被告於上開觀察、勒戒及強制戒治執行完畢釋放
    後，5 年內再犯本件施用第一級毒品海洛因罪行，依前開法
    條之規定，應依法追訴，本院自得依法論罪科刑。
四、核被告所為，係犯毒品危害防制條例第10條第1 項之施用第
    一級毒品海洛因罪。被告施用第一級毒品前持有第一級毒品
    之行為，本應論以持有之罪，惟持有毒品之低度行為為其後
    施用毒品之高度行為所吸收，不另論罪。被告有事實欄所載
    之前科紀錄，於 93 年 3 月 22 日縮刑期滿執行完畢等情
    ，有上開前案紀錄表 1 份在卷可憑，其於刑之執行完畢後
    ，5 年內故意再犯本件有期徒刑以上之罪，為累犯，應加重
    其刑。爰審酌被告無視毒品可能對自身及家庭所造成之戕害
    ，及對社會治安形成之潛在危險，屢犯施用毒品之罪，足見
    其戒絕毒癮之意志不堅，本不宜寬貸，惟念其犯後坦承犯行
    ，態度良好，及施用毒品乃戕害自身健康，尚未直接危害他
    人等一切情狀，量處如主文所示之刑。扣案疑似含海洛因殘
    渣之殘渣袋 1 只，經鑑定確係含海洛因成分乙節，有高雄
    醫學大學附設中和紀念醫院檢驗報告（報告編號：0000-000
    號）附卷可佐，其上海洛因因難以析離，自應視為海洛因之
    一部，不論是否屬於被告與否，應依毒品危害防制條例第18
    條第 1 項前段規定宣告沒收銷燬之。至於扣案之注射針筒
    1 支，經鑑定結果認無毒品成分，此有高雄醫學大學附設中
    和紀念醫院檢驗報告（報告編號：0000-000 號）在卷足憑
    ，且被告否認為其所有，復查無其他事證足資證明該扣案物
    確屬被告所有，且係供被告為本件犯行所用之物，本院爰無
    從為沒收或沒收銷燬之諭知，檢察官就此聲請依毒品危害防
    制條例之上開規定，併予宣告沒收銷燬之，容有未恰，附此
    敘明。
據上論斷，應依刑事訴訟法第273 條之1 第1 項、第299 條第1
項前段，毒品危害防制條例第 10 條第 1 項、第 18 條第 1 項
前段，刑法第 11 條、第 47 條第 1 項，判決如主文。
本案經檢察官甲○○到庭執行職務。
中    華    民    國    95    年    11    月    27    日
                  刑事第十庭    法  官  鄭凱文
以上正本證明與原本無異。
如不服本判決，應於判決送達後10日內，向本院提出上訴狀。
中    華    民    國    95    年    11    月    27    日
                                書記官  黃國忠
附錄本案論罪法條：
毒品危害防制條例第10條第1項
施用第一級毒品者，處 6 月以上 5 年以下有期徒刑。


司法院資訊處製作；財團法人民間司法改革基金會備份。
